# 请教陈版研发样机核算问题

提问人：hpy_kk 时间：2020-04-21 15:50:59
请教陈版主，科创板申报企业，申报期间开展研发项目，搭建了很多研发样机，并且进行了对外销售，企业按照签订合同于研发领料前后区分为研发样机和定制化仪器。签订合同于研发领料前，则归为定制仪器，确定收入成本；
签订合同在研发领料后则归为研发样机，确认收入，不确认对应成本。我们判断后认为这种分类方法不妥当，觉得以下会计处理更符合经济实质而且收入成本能够配比：
1 、 研发项目开展前有明确的客户意向、客户沟通文件、邮件等资料支撑，并且立项为定制项目，则为定制化仪器，在科目研发支出里面核算期间的料工费，月末结转至存货-项目成本料工费等科目，定制仪器达到预定可使用状态客户验收后，确认业务收入，同时从存货-项目成本结转至主营业务成本。
2 、 研发项目开展前无明确客户意向，期间产生全计入研发开支费用化，形成样机偶然销售，已确认收入，在收入确认当期冲减研发费用。
请问以上会计处理是否恰当？
另外，该企业还会将研发产出的样机借给客户试用，或者提供给销售部门进行展示，并且研发项目多数是2-3年才能形成样机，A项目 2018 年的研发支出已经于 2018 年费用化， 2019 年 6 月的时候样机搭建完成，如果将研发样机形成固定资产，请问固定资产原值如何确定？ 2018 年期末无法确定未来搭建完成的样机用途。

回答人：chenyiwei
你建议的处理方法基本合理。
最终研发成功的样机成本为其研发完成时点的预计可变现净值或者可收回金额，但应以资本化开始时点之后发生的开发支出为限。此前已经费用化的研发支出不能再转回并计入样机成本。

提问人：lkx710719 时间：2020-06-10 19:28:00
陈版，请问 1 、 研发项目开展前有明确的客户意向、客户沟通文件、邮件等资料支撑，并且立项为定制项目，则为定制化仪器，在科目研发支出里面核算期间的料工费，月末结转至存货-项目成本料工费等科目，定制仪器达到预定可使用状态客户验收后，确认业务收入，同时从存货-项目成本结转至主营业务成本。在科目研发支出里面核算期间的料工费可否享受研发费用加计扣除？谢谢。

回答人：chenyiwei
理论上加计扣除的享受与研发支出的核算科目无关，只要费用性质和业务内容符合规定即可。但具体操作中要看当地税务机关的把握口径。建议与主管税务机关沟通确认。